# 请教陈版主关于政府补贴房租

提问人：Kiwi923 时间：2022-12-15 16:13:16
求助陈版主：
公司与政府签订协议，政府对公司租房租金的50%进行补贴。场地租金五折优惠以现金形式直接拨付给场地出租方，按季度结算，按阶段拨付。具体事项由政府与场地出租方协商。该政府补贴对公司有业绩要求，若本年度经营业绩不达标，有政府补助退回的风险，公司须依项目场地实际使用时间，按照市场价格以资金形式返还享有的场地优惠。目前公司签订的租赁合同为 3 年，政府补贴50%租金的优惠时限也是 3 年。公司对租赁场地进行较大金额装修，租赁期预估将超过 3 年。
请教陈版主：
应该如何确认使用权资产和政府补助呢？
方案一：不确认政府补助，按50%租赁付款额确认 3 年使用权资产， 3 年之后的租金按100%租金确认。
方案二：确认政府补助，进入递延收益，每年末业绩达标后再转入其他收益。按100%租赁付款额确认使用权资产。

回答人：chenyiwei
使用权资产和租赁负债的初始计量金额均不扣除可能享有的补助，即按照原租赁合同约定的100%应付租金计量；后续实际享受到政府补助时，在合理确保不会被要求返还的前提下，作为与收益相关的政府补助计入当年度的其他收益处理。
参考：财政部会计司发布的《政府补助准则实施问答》：
问：甲公司租赁某物业，租赁期为 5 年，每 3 个月支付一次租金。为支持甲公司经营发展，当地政府为甲公司提供租金扶持补贴，甲公司在每 3 个月支付租金后向政府提交租金支付凭证等申请文件，政府审核通过后发放相应 3 个月的租金扶持补贴。甲公司收到的上述租金扶持补贴应当作为与资产相关的政府补助还是与收益相关的政府补助进行会计处理？
答：按照《企业会计准则第 16 号——政府补助》（财会〔 2017 〕 15 号）第四条等相关规定，政府补助分为与资产相关的政府补助和与收益相关的政府补助；与资产相关的政府补助指企业取得的、用于购建或以其他方式形成长期资产的政府补助；与收益相关的政府补助指除与资产相关的政府补助之外的政府补助。通常情况下，与资产相关的政府补助文件会要求企业将补助资金用于取得固定资产或无形资产等长期资产。本问题中的甲公司收到的政府补助在性质上为政府对企业所付物业租金的补贴，弥补的是企业相关期间的租赁成本费用，不符合与资产相关的政府补助的定义，因此属于与收益相关的政府补助，应当按照《企业会计准则第 16 号——政府补助》第九条等相关规定进行会计处理。